臺灣高等法院刑事判決　　　　　　　　　　　　　九十一年度上易字第一七九七號
　　上　訴　人　臺灣基隆地方法院檢察署檢察官
　　被　　　告　乙○○
右上訴人因被告傷害案件，不服臺灣基隆地方法院九十一年度易字第五六號，中華民
國九十一年四月二十九日第一審判決 (起訴案號：臺灣基隆地方法院檢察署九十一年
度偵字第二九０號)提起上訴，本院判決如左：
    主  文
上訴駁回。
    理  由
一、公訴意旨略以：被告乙○○係告訴人甲○○○之次子，為家庭暴力防治法第三條
    第三款所定之家庭成員關係。告訴人於民國九十年十二月二十八日晚間十一時許
    ，在其基隆市○○路六五六巷七一弄二四之一號之住處，因被告所飼養之名犬狂
    吠不已，遂將之牽出門外，被告又將之牽回來，告訴人再將之牽出門外後，被告
    即基於傷害之犯意，用腳將告訴人踢倒在地，並徒手加以毆打，使之頭皮多處瘀
    腫及左頸部線狀擦傷，因認被告涉有刑法第二百七十七條第一項之傷害罪嫌，並
    認應依同法第二百八十條之規定加重其刑云云。
二、公訴人認被告涉犯右揭罪嫌，要以告訴人之指訴綦詳，並有行政院衛生署基隆醫
    院診斷證明書一紙在卷為論據。訊據被告堅詞否認有何毆打告訴人之犯行，辯稱
    ：伊為了把狗抱進來，與伊母親互相拉扯裝狗的紙箱子，後來伊父親下來，伊就
    上樓，伊沒有打伊母親等語。經查：
  (一)告訴人於1.九十年十二月二十九日警訊中指稱：被告以腳將伊踢倒在地，並出手
    打伊（詳見警訊卷第九頁）。2.九十一年一月二十四日偵查中指稱：被告用腳踢
    伊（詳見偵查卷第六頁反面）。3.九十一年一月二十八日提出之告訴補充理由狀
    中指稱：被告以腳踢伊腹部成傷（詳見偵查卷第十頁）。4.九十一年三月六日原
    審中指稱：被告用腳踢伊腿部，打伊很多次，沒有打伊的頭（詳見原審卷第二十
    三頁）。5.九十一年八月二日於本院指稱：被告用手推伊，踹伊腹部，捶伊胸部
    （詳見本院卷第二十頁）。6.九十一年八月十三日於本院指稱：被告用拳頭捶伊
    胸部，打伊背部（詳見本院卷第二十八頁）。
  (二)證人張進財即被告之父於原審證稱：伊在樓上聽到被告與告訴人在爭吵，伊就下
    來喊他們，他們就停止，兩人為了那隻狗在拉拉扯扯，伊喊他們就放開，伊未見
    被告腳踢告訴人等語（詳見原審卷第三十五頁）。
  (三)證人張瑩瑩即被告之姪女於原審證稱：其見被告和告訴人在正面拉扯，被告有腳
    踢告訴人（詳見原審卷第三十七頁）。
  (四)告訴人於警訊中提出之診斷證明書載明告訴人之傷勢為：頭皮有多處瘀腫、左頸
    部線狀擦傷二處即三乘０．二公分、二乘０．二公分，此有診斷證明書在卷（見
    警訊卷第十三頁）。
  (五)綜上：依告訴人右揭指訴，可見其對被告究係如何為傷害行為，前後指訴不一，
    是告訴人之指訴，自難率信。再依告訴人右揭指訴，指稱被告有用腳踢其腹部或
    腳、或用手捶其胸部或背部，惟參酌告訴人所提出之診斷證明書，告訴人之腹部
    、腳、胸部及背部均無受傷之情，復參諸證人張進財右揭證述，足徵被告所辯其
    並未傷害告訴人，堪信為真。另證人張瑩瑩雖證稱被告有用腳踢告訴人云云，惟
    衡之常情，被告若係用腳踢告訴人，應會留下傷痕，然告訴人身體並未留下遭踢
    傷之跡，是證人張瑩瑩右揭證詞，自無從補強而為不利被告事實之認定。至告訴
    人右揭頭、頸部之傷害，原審已詳細載明係於九十年十二月二十九日上午七時，
    遭卓惠美（另受判處有期徒刑六月確定）分別拉扯頭髮及持刀抵住頸部時所造成
    ，並非被告腳踢告訴人所造成，是右揭診斷證明書，亦不足為不利被告之認定。
    此外，復查無其他積極證據足以證明被告有何傷害之犯行，是被告被訴傷害之犯
    罪事實，要屬不能證明。
三、原審以不能證明被告犯罪，而諭知被告無罪之判決，核無不當。檢察官上訴意旨
    以：告訴人於警訊及偵查時陳述被告用腳將其踢倒在地，並徒手毆打等語，且證
    人張瑩瑩亦於原審證述：被告與告訴人在正面拉扯，被告有用腳踢告訴人等語，
    顯見告訴人所述非虛；又診斷證明書上僅載明「頭皮有多處瘀腫，左頸部線狀擦
    傷二處」，然並未說明該傷勢並非被告毆打所致，被告自應負傷害之罪責，為此
    請求撤銷原審判決云云，為無理由，應予駁回。
據上論結，應依刑事訴訟法第三百六十八條，判決如主文。
本案經檢察官張啟彬到庭執行職務。
中    華    民    國    九十一    年      八        月      二十七      日
                            台灣高等法院刑事第二十四庭
                                  審判長法  官  陳  貽  男
                                        法  官  李  世  貴
                                        法  官  陳  憲  裕
右正本證明與原本無異。
不得上訴。
                                        書記官  劉  育  妃
中    華    民    國      九十一    年      八      月      二十八      日
